臺灣基隆地方法院民事簡易判決　 94年度基簡字第893號
原　　　告　喜市公寓大廈管理委員會
法定代理人　乙○○
訴訟代理人　甲○○
被　　　告　丙○○
上列當事人間給付管理費-公寓大廈管理條例事件，本院於94年
12月28日 言詞辯論終結，判決如下：
    主  文
被告應給付原告新臺幣貳拾萬參仟玖佰捌拾元，及自民國九十四
年十二月二十四日起至清償日止，按年息百分之五計算之利息。
訴訟費用新臺幣貳仟貳佰壹拾元由被告負擔。
本判決得假執行。
    理由要領
一、原告起訴主張被告為其社區之住戶，在被告社區有五戶房屋
    及一個停車位，詎被告自民國91年1月起未依規約繳納管理
    費及停車位清潔維修費，計至94年1月止，共積欠之費用為
    基隆市○○路89號1樓40,420元、同號2樓40,420元、同號3
    樓36,660元、同路91號2樓40,420元、同號3樓36,660元，及
    停車位清潔維修費9,400元，共計203,980元，為此訴請被告
    如數給付等語，並提出管理組織報備證明、社區管理費用修
    定標準、管理費欠繳明細表等為證。
二、被告對原告主張欠繳社區管理費及停車位清潔維修等情，並
    不爭執，惟抗辯係因對其社區圍牆外之住戶管理不佳，經數
    次請求，管理委員會並未改善等語。然查，被告之抗辯，縱
    然屬實，亦屬社區行政管理之事項，應經由社區內區分所有
    權人會議，以民主決議之方式，加強管理及監督管理委員會
    改善，而非拒繳依社區規約所規定之管理費用之理由，被告
    所辯，核無足採。原告之主張可信為真實。
三、按區分所有權人或住戶積欠應繳納之公共基金或應分擔或其
    他應負擔之費用已逾二期或達相當金額，經定相當期間催告
    仍不給付者，管理負責人或管理委員會得訴請法院命其給付
    應繳之金額及遲延利息，公寓大廈管理條例第21條定有明文
    ；次按遲延之債務，以支付金錢為標的者，債權人得請求依
    法定利率計算之遲延利息，但約定利率較高者，仍從其約定
    利率；給付有確定期限者，債務人自期限屆滿時起，負遲延
    責任；給付無確定期限者，債務人於債權人得請求給付時，
    經其催告而未為給付，自受催告時起，負遲延責任，其經債
    權人起訴，或依督促程序送達支付命令者，與催告有同一之
    效力，民法第233 條第1 項、第229 條第1 項、第2 項分別
    定有明文。從而，原告請求被告給付如主文第一項所示之管
    理費、清潔維修費，及自起訴狀送達之翌日起至清償日止，
    按週年利率百分之五計算之法定遲延利息，為有理由，應予
    准許。
四、訴訟費用2,210元，依民事訴訟法第78條規定，應由敗訴之
    被告負擔，爰一併確定其數額如主文第2項所示。
五、本判決所命被告給付之金額未逾500,000 元，爰由本院依民
    事訴訟法第389 條第1 項第5 款之規定，以職權宣告得假執
    行。
中　　華　　民　　國　　94　　年　　12　　月　　30　　日
　　              民事庭法　官　蔡聰明
以上正本係照原本作成。
對於本件判決如有不服，應於收受送達後20日內向本院提出上訴
書狀，上訴於本院合議庭，並按他造當事人之人數附具繕本。
中　　華　　民　　國　　94　　年　　12　　月　　30　　日
                        書記官　王佩珠
